【裁判字號】    89,訴,660
【裁判日期】    890922
【裁判案由】    毒品危害防制條例
【裁判全文】
臺灣桃園地方法院刑事判決                          八十九年度訴字第六六號
    公  訴  人  臺灣桃園地方法院檢察署檢察官
    被      告  甲○○
右列被告因毒品危害防制條例案件，經檢察官提起公訴（八十九年度偵字第二六九七
號），本院判決如左：
        主  文
甲○○連續轉讓第二級毒品，累犯，處有期徒刑柒月。
        事  實
一、甲○○前於民國八十七年間因違反麻醉藥品管理條例案件，經台灣板橋地方法院
    於八十七年三月二十日，以八十七年度簡字第七五號判決判處有期徒刑三月，於
    八十七年四月二十四日確定，八十七年六月二十二日易科罰金執行完畢，詎仍不
    知悛悔，明知安非他命係毒品危害防制條例明定之第二級毒品，不得轉讓，竟基
    於概括之犯意，分別於八十九年一月二十七日下午一時許，及同年二月十三日凌
    晨零時三十分許，在桃園縣桃園市○○○街三號十樓之三乙○○住處，連續將其
    購得之安非他命約零點一公克放置於玻璃球吸食器中燃燒，並每次轉讓約可供吸
    食五、六口之安非他命予乙○○施用。嗣於八十九年二月十五日上午六時十分許
    ，在台北縣板橋市○○路○段五六二號前為警循線查獲，並扣得甲○○所有供其
    吸食之用之安非他命（淨重零點一公克）及吸食器一組。
二、案經台北縣警察局海山分局報告台灣桃園地方法院檢察署檢察官偵查起訴。
        理  由
一、訊據被告甲○○矢口否認有於右揭時、地無償轉讓安非他命予乙○○之行為，辯
    稱安非他命均係其自己購買、自己施用云云。惟查右揭事實，業據證人乙○○迭
    於警偵訊時及本院審理中陳述：於八十九年一月二十七日搬來住當天下午一時許
    ，他就在我住處拿安非他命出來免費提供我吸食一次，同年二月十三日凌晨零時
    三十分，在我住處吸食之安非他命也是袁免費提供，她每次都拿約零點一公克等
    語（見偵查卷第十頁背面）；及「（給你免費吸用幾次？）二次，一次是八十九
    年一月底，一次是八十九年二月十三日晚上十二點左右，我下班回家後，因酒醉
    吸一、二口就睡覺去了」（見偵查卷第四十五頁）；及「我們都是誰有錢誰就買
    ，我們都是一起用」、「我們都是倒在同一個玻璃球一起用，一次大約倒零點一
    公克，大約一人約五、六口」等語明確（見本院八十九年八月八日審理筆錄）。
    查證人乙○○與被告係朋友關係，彼此間無怨隙存在，若非事實，證人應無誣陷
    被告之理。況二人既屬朋友關係，被告本身亦有吸食安非他命，且上開時、地二
    人確曾一同施用安非他命，復為被告所自承無訛，其於吸食之際，無償轉讓微量
    安非他命予友人即乙○○吸食，亦符合人之常情。故被告辯稱未有轉讓之行為云
    云，應為卸責之詞，殊無足取。此外並有搜索扣押證明筆錄、執行逕行搜索結果
    報告書各一紙在卷可按，本件事證明確，被告犯行洵堪認定。
二、核被告所為，係犯毒品危害防制條例第八條第二項之轉讓第二級毒品罪。其先後
    轉讓安非他命前非法持有之低度行為，應為非法轉讓之高度行為所吸收，不另論
    罪。又被告先後二次轉讓之行為，各時間緊接，方法相同，觸犯構成要件相同之
    罪名，顯係基於概括犯意為之，為連續犯，應依刑法第五十六條規定論以一罪，
    並加重其刑。被告前於八十七年間因違反麻醉藥品管理條例案件，經台灣板橋地
    方法院於八十七年三月二十日，以八十七年度簡字第七五號判決判處有期徒刑三
    月，於八十七年四月二十四日確定，八十七年六月二十二日易科罰金執行完畢，
    此有台灣高等法院被告全國前案記錄表在卷可參，其於五年內再犯本件有期徒刑
    以上之罪，為累犯，應依刑法第四十七條規定加重其刑。爰審酌被告轉讓之數量
    輕微、次數僅兩次，及其犯罪動機、目的、行為手段、犯罪所生危害、犯罪後態
    度等一切情狀，量處如主文所示之刑。另於被告身上扣得之安非他命一包（淨重
    零點一公克）及吸食器一組，係供被告施用毒品所用之物，與本案無關；又另於
    乙○○家中查獲之安非他命三包（淨重一點三公克），被告否認為其所有，且無
    證據證明係供本案轉讓安非他命犯行之用，故均不予宣告沒收，併予敘明。
據上論斷，應依刑事訴訟法第二百九十九條第一項前段、毒品危害防制條例第八條第
二項、刑法第十一條前段、第五十六條、第四十七條，判決如主文。
本案經檢察官魏雯祈到庭執行職務。
中      華      民      國    八十九    年      九      月    二十二    日
                                臺灣桃園地方法院刑事第一庭
                                    審判長法  官  吳  爭  奇
                                          法  官  呂  仲  玉
              法  官  陳  永  來
右正本證明與原本無異。
如不服本判決，應於判決送達後十日內向本院提出上訴狀( 應附繕本 )，上訴於
臺灣高等法院。
                                          書記官  洪  明  媚
中        華        民        國   八十九   年   九   月    二十二    日
附錄論罪科刑之法條：
毒品危害防制條例第八條第二項：
轉讓第二級毒品者，處六月以上五年以下有期徒刑，得併科新臺幣七十萬元以下罰金


司法院資訊處製作；財團法人民間司法改革基金會備份。
